# 请教大家，新三板业务在审计要求和风险上与主板等有多大差别，具体有哪些呢？谢谢！

提问人：alony 时间：2013-05-16 09:21:30
请教大家，新三板业务在审计要求和风险上与主板等有多大差别，具体有哪些呢？谢谢！

回答人：chenyiwei
新三板企业执行的会计规范与主板、中小板和创业板的上市公司一样，都是新企业会计准则，附注中的信息披露要求也类似，因此从审计要求而言，并无实质区别。但此类公司的会计基础工作水平往往很差，且存在税务合规性等多方面的风险，券商和公司对规范必要性的认识又往往不足（常见的误解是认为新三板比交易所市场低端，所以规范化的要求也可以放低），从某种意义上讲其审计风险比主板、中小板和创业板企业的审计风险更大。另外在实务中，有些事务所内做新三板业务较多的团队往往是缺乏IPO经验的团队，如果处理不当很可能导致风险失控。

提问人：alony 时间：2013-05-16 20:05:19
谢谢陈老师的分析！
三板的信息披露也要执行证监会发布的那些规则吗？比如 15 号文之类？ 审计程序上需要参考虑证监会的1-4号风险提示、还有 14 号文吗？ 三板业务出具的审计报告最后会公开披露吗？ 谢谢！

回答人：chenyiwei
证监会的风险提示并非仅适用于上市公司或者IPO，还是具有相当的通用性的。

提问人：alony 时间：2013-05-22 13:00:28
那三板还需要出那些 内控鉴证 差异鉴证 非经常性损益 之类的报告吗？ 还是只要个审计报告就够了？ 谢谢！

回答人：chenyiwei
三板包括全国性的“全国中小企业股份转让系统”和各地股交中心等地方板块，各地要求可能存在一些差异。我遇到过需要提供原始报表和申报报表差异说明的情况。